【裁判字號】    90,毒抗,941
【裁判日期】    901128
【裁判案由】    毒品危害防制條例
【裁判全文】
臺灣高等法院刑事裁定                              九十年度毒抗字第九四一號
    抗  告  人
    即  被  告  甲○○
右抗告人因違反毒品危害防制條例案件，不服台灣板橋地方法院中華民國九十年十一
月五日裁定（九十年度毒聲字第四三三一號）提起抗告，本院裁定如左：
   主  文
抗告駁回。
   理  由
一、原裁定意旨略以：被告甲○○於民國九十年八月十一日二十二時十分許前九十六
    小時內之某時，在某不詳處所，施用第二級毒品海洛因，經警查獲。嗣經採尿送
    驗，檢驗出有毒品安非他命陽性反應，有尿液檢驗報告書一紙附卷可稽，且有施
    用毒品之器具玻璃球三顆、剷子二支及吸管二支扣案可憑，足認被告有施用毒品
    安非他命之犯行，爰依檢察官之聲請，並依毒品危害防制條例第二十條第一項、
    觀察勒戒處分執行條例第三條第一項，裁定送勒戒處所觀察、勒戒。
二、抗告意旨略以：伊並未接觸任何毒品，而查扣施用毒品之器具玻璃球三顆、剷子
    二支及吸管二支係前次施用毒品被搜索而未查扣所留下的，為何尿液檢驗有安非
    他命反應，令人不解云云。
三、按犯毒品危害防制條例第十條之罪者，檢察官應先將被告送勒戒處所觀察、勒戒
    ，其期間不得逾一月。同法第二十條第一項定有明文。經查，本件被告雖稱伊並
    未接觸任何毒品，而查扣施用毒品之器具玻璃球三顆、剷子二支及吸管二支係前
    次施用毒品被搜索而未查扣所留下的，為何尿液檢驗有安非他命反應，令人不解
    云云。惟經本院審核臺灣板橋地方法院檢察署採尿編號表及台灣昭信科技顧問股
    份有限公司濫用藥物陽性檢體檢驗報告之結果，發現並無錯驗他人之尿液之情形
    ，且被告於接受採尿受驗時，確係親自排放尿液並封緘，有被告簽名及按捺指紋
    之筆錄附卷為證，況本件復有在被告住處查獲供施用毒品之器具玻璃球三顆、剷
    子二支及吸管二支扣案可憑，足徵被告上開所辯，要屬事後卸責之詞，自難採信
    。又被告前開施放之尿液檢體，既經台灣板橋地方法院檢察署送請前開公司以酵
    素免疫分析法及氣相層析質譜分析法先後進行初檢及確認檢驗，均呈現安非他命
    陽性反應，有該濫用藥物陽性檢體檢驗報告在卷可稽，其有於驗尿前回溯九十六
    小時內施用毒品之犯行，應可認定。原審因認檢察官之聲請為有理由，而裁定令
    被告入勒戒處所觀察、勒戒，經核並無不合，被告抗告意旨指摘原裁定為不當，
    並無理由，應予駁回。
據上論斷，應依刑事訴訟法第四百十二條，裁定如主文。
中      華      民      國    九十      年     十一     月    二十八    日
                              臺灣高等法院刑事第四庭
                                  審判長法  官  蔡  永  昌
                                        法  官  陳  榮  和
                                        法  官  徐  昌  錦
右正本證明與原本無異。
不得再抗告。
                                        書記官  吳  金  來
中      華      民      國    九十      年     十一     月   三十       日


司法院資訊處製作；財團法人民間司法改革基金會備份。
